【裁判字號】    99,易,810
【裁判日期】    990924
【裁判案由】    竊盜
【裁判全文】
臺灣桃園地方法院刑事判決               99年度易字第810號
公  訴  人  臺灣桃園地方法院檢察署檢察官
被      告  甲○○
上列被告因竊盜案件，經檢察官提起公訴（99年度偵字第21375
號），被告於準備程序中就被訴事實為有罪之陳述，經本院裁定
進行簡式審判程序，茲判決如下：
    主  文
甲○○竊盜，累犯，處有期徒刑伍月，如易科罰金，以新台幣壹
仟元折算壹日，扣案鑰匙壹支沒收。
    事  實
一、甲○○前曾受下列罪刑宣告及刑之執行完畢情形，竟仍不知
    悔改：(一)前因竊盜案件，經臺灣桃園地方法院以97年度桃簡
    第2340號判決判處有期徒刑2 月確定，於97年12月30日執行
    完畢出監。(二)再因竊盜案件，經臺灣桃園地方法院以97年度
    桃簡字第3424號判決判處有期徒刑3 月確定，於98年9 月21
    日縮刑期滿執行完畢。
二、甲○○基於意圖為自己不法所有之犯意，於99年8 月21日凌
    晨3 時許，持其所有之自備鑰匙1 支，開啟乙○所有，停放
    在桃園縣桃園市○○街1 號前路旁之車號EWT-956 號輕型機
    車電門，因而竊盜上開輕型機車得逞，嗣經警於同日凌晨3
    時30分許，在桃園縣桃園市○○路○段399 號當場查獲並扣
    得鑰匙1 支。
三、案經桃園縣政府警察局桃園分局報告臺灣桃園地方法院檢察
    署檢察官偵查起訴。
    理  由
甲、程序方面：
一、按除簡式審判程序、簡易程序及第376 條第1 款、第2 款所
    列之罪之案件外，第1 審應行合議審判，96年7 月4 日修正
    公布之刑事訴訟法第284 條之1 定有明文。查本案被告甲○
    ○所涉犯竊盜案件，經檢察官提起公訴，其所犯為刑事訴訟
    法第376 條第2 款所列之罪，揆諸上開規定，第1 審無庸行
    合議審判，合先敘明。
二、次按被告以外之人於審判外之言詞或書面陳述，除法律有規
    定者外，不得作為證據。前項規定，於法院以簡式審判程序
    或簡易判決處刑者，不適用之，刑事訴訟法第159 條定有明
    文。查本案被告甲○○所涉犯之竊盜案件，經檢察官提起公
    訴，其等於本院審理中就被訴事實為有罪之陳述，經法官告
    知簡式審判程序之旨，並聽取公訴人、被告之意見後，經本
    院裁定進行簡式審判程序，且無刑事訴訟法第159 條第1 項
    規定之適用，合先敘明。
乙、實體方面：
一、上開犯罪事實，業據被告甲○○於警詢、偵查中及本院審理
    中自白不諱，並經被害人乙○於警詢中指述遭竊情節明確，
    且有警方查獲被告之搜索扣押筆錄暨扣押物品目錄表1 份、
    被害人乙○出具之贓物認領保管單1 紙、警方拍攝之蒐證照
    片2 幀、失竊機車之車輛詳細資料報表2 紙等證據附卷可稽
    ，且有被告甲○○持以竊盜之鑰匙1 支扣案可佐，互核均相
    符，由此足徵被告所為任意性自白，核與事實相符，均可採
    信。是被告所涉上開犯行，事證明確，洵堪認定，均應依法
    論科。
二、核被告所為，係犯刑法第320 條第1 項之普通竊盜罪。另被
    告甲○○前曾受上揭事實欄「一」所載罪刑宣告及刑之執行
    完畢情形，有臺灣高等法院被告前案紀錄表1 份在卷可稽，
    其於受徒刑執行完畢後，5 年內故意再犯本案有期徒刑以上
    之罪者，為累犯，應依刑法第47條規定，加重其刑。爰審酌
    被告犯本案竊盜罪之犯罪動機及目的，應係為竊取他人車輛
    供己使用及被告之智識程度為國中畢業、素行、品行，及其
    犯罪後坦承犯行不諱，犯罪後態度良好等一切情狀，量處如
    主文所示之刑，並諭知如易科罰金之折算標準。至扣案鑰匙
    1 支，為被告所有供其犯本案所用之物，業經被告陳明在卷
    ，爰依刑法第38條第1 項第2 款規定，予宣告沒收。至公訴
    意旨雖請求依刑法第90條第1 項命被告甲○○於刑之執行前
    入勞動場所強制工作。惟按保安處分係針對受處分人將來之
    危險性所為之處置，以達教化、治療之目的，為刑罰之補充
    制度，保安處分中之強制工作，旨在對嚴重職業性犯罪及欠
    缺正確工作觀念或無正常工作因而犯罪者，強制其從事勞動
    ，學習一技之長及正確之謀生觀念，使其日後重返社會，能
    適應社會生活。然保安處分之措施亦含社會隔離、拘束身體
    自由之性質，其限制人民之權利，實與刑罰同，自應受比例
    原則之規範，使保安處分之宣告，與行為人所為行為之嚴重
    性、行為人所表現之危險性，及對行為人未來行為之期待性
    相當（最高法院91年度臺上字第4625號判決參照）。惟查，
    依被告臺灣高等法院被告前案紀錄表觀之，其僅於87年、88
    年及97年、98年間各有一次竊盜犯行，尚難認已有犯罪之習
    慣或因遊蕩或懶惰成習而犯罪之情形，且其於本案中僅行竊
    機車1 輛得逞，竊盜所得財物價額非鉅，犯罪後坦承犯行不
    諱，尚知悔悟，是依比例原則，綜合其所為行為之嚴重性、
    所表現之危險性及對其未來之期待性等情以觀，本院因認就
    本件犯行判處如主文所示之刑，已與被告犯行之處罰相當，
    足資儆懲。是公訴人上開為被告應於刑之執行前令入勞動場
    所強制工作之宣告之聲請，難以准許，附此敘明。
據上論斷，應依刑事訴訟法第284 條之1 、第273 條之1 第1 項
、第299 條第1 項前段，刑法第320 條第1 項、第41條第1 項前
段、第38條第1 項第2 款，刑法施行法第1 條之1 第1 項、第2
項前段，判決如主文。
本案經檢察官黃榮德到庭執行職務。
中    華    民    國    99    年    9     月    24    日
                  刑事第九庭      法  官  王秀慧
以上正本證明與原本無異。
如不服本判決應於收受判決後10日內向本院提出上訴書狀，並應
敘述具體理由。其未敘述上訴理由者，應於上訴期間屆滿後20日
內向本院補提理由書( 均須按他造當事人之人數附繕本) 「切勿
逕送上級法院」。
                                   書記官  張懿昀
中    華    民    國    99    年    9     月    24    日
附錄論罪科刑依據之法條：
中華民國刑法第320條第1項
（普通竊盜罪）
意圖為自己或第三人不法之所有，而竊取他人之動產者，為竊盜
罪，處5  年以下有期徒刑、拘役或 5 百元以下罰金。

司法院資訊處製作；財團法人民間司法改革基金會備份。
